臺灣高等法院臺南分院刑事判決
上　訴　人
即　被　告　甲○○
上列上訴人因竊盜案件，不服臺灣雲林地方法院九十三年度簡上
字第一二四號中華民國九十四年一月二十一日第一審判決（聲請
簡易判決處刑書案號：臺灣雲林地方法院檢察署九十三年度核退
偵字第一四九號，經原審斗六簡易庭九十三年度六簡字第三二五
號第一審簡易判決處刑後，被告不服提起上訴，經該院管轄之第
二審合議庭改依通常程序審理）提起上訴，本院判決如下：
    主  文
上訴駁回。
    事  實
一、甲○○於民國（下同）九十一年間曾犯竊盜罪，經臺灣雲林
    地方法院斗六簡易庭於九十二年一月八日以九十二年度六簡
    字第四號判處拘役五十九日，緩刑三年，緩刑期間付保護管
    束，九十二年二月十日確定，現仍保護管束期間，猶不知警
    惕。竟基於意圖為自己不法所有之概括犯意，先後於九十三
    年三月十三日上午十時許（起訴書誤載為九時）及同日十七
    時許，駕駛其所有車號ＳＮ－八四九八號自小貨車，至坐落
    雲林縣古坑鄉○○村○○○段二七四地號之土地，徒手竊取
    乙○○所有置放於該土地上之總重約五公噸鐵製模板（含角
    鐵及固定器，價值約新台幣二十萬元）。甲○○前後二次行
    竊均被上開土地地主徐長榮目擊，迨九十三年三月十五日甲
    ○○駕駛上開自小貨車途經古坑鄉○○村○○路徐長榮住處
    門前，徐長榮始記下車號後轉告乙○○，經乙○○報警而查
    獲。
二、案經雲林縣警察局斗南分局報告台灣雲林地方法院檢察署檢
    察官偵查起訴。
    理  由
一、訊據上訴人即被告甲○○對於ＳＮ－八四九八號自小貨車於
    九十三年三月間為其所有並不爭執，然矢口否認有何竊盜犯
    行，辯稱：被告於九十三年三月十三日早上去雲林縣斗六市
    ○○里○村路二號找高裕富，直到十二點才離開，接著就到
    梅林里吉祥商店遇到許志銘，就一起玩電動玩具到晚上十二
    時才分開云云。
二、經查：
（一）按被告以外之人於審判外之言詞或書面陳述，除法律有規
      定者外，不得作為證據。又被告以外之人於審判外之陳述
      ，雖不符前四條之規定，而經當事人於審判程序同意作為
      證據，法院審酌該言詞陳述或書面陳述作成時之情況，認
      為適當者，亦得為證據。刑事訴訟法第一百五十九條第一
      項、第一百五十九條之五第一項分別定有明文。經查：檢
      察官所提出證人傅阿錢於九十三年三月十九日警詢中之證
      述及證人乙○○、徐長榮、高裕富、周麗雯於警詢中之證
      述，固均屬審判外之言詞，為傳聞證據，原則上不得作為
      證據，惟被告於審判程序中同意作為證據，且本院審酌其
      等於陳述時之外在環境及情況具有特別可信性，且徐長榮
      、高裕富、周麗雯亦經原審審理時為證人，所供證與警詢
      及偵查中尚屬相符，依上開規定，上揭警詢筆錄，均有證
      據能力，而證人乙○○經原審傳訊而未到庭，然其於偵查
      中所為證言，並無顯有不可信之情況，且為被告不爭執其
      證據能力，是無再為傳訊乙○○之必要，先予敘明。
（二）上揭事實，業據證人徐長榮於九十三年三月十九日警詢中
      證稱：我於九十三年三月十三日九時許看到ＳＮ－八四九
      八號自小貨車至雲林縣古坑鄉○○村○○○段二七四號土
      地載運鐵製模板一次，同日十七時許又看到一次，該車為
      中華牌、藍色，我也有跟警方當場指認ＳＮ－八四九八號
      自小貨車沒錯，我也有看到現在永光派出所的這位甲○○
      載運的，我看到他運兩次都載運車斗同高度的模板（見斗
      警刑字第警0000000000號卷第十一頁正反面）；於九十三
      年五月十九日警詢中證稱：我於九十三年三月十三日九時
      ，在我家門前看到一部藍色自小貨車，載滿同車斗高的角
      鐵及固定器，從我家門前駛過，於同日十七時許，又在我
      家門前看到同一部自小貨車載滿同車斗高鐵製模板，我就
      到雲林縣古坑鄉○○村○○○段二七四號土地察看乙○○
      存放此地的鐵製模板、角鐵及固定器，發現被那部自小貨
      車載運只剩下十面鐵製模板，我這次有記下ＳＮ－八四部
      分的車號，直到九十三年三月十五日十二時許，我又看到
      同一部自小貨車從我家門前駛過，但這次車上沒有載東西
      ，我就在此時記下ＳＮ－八四九八號，三次車上都只有甲
      ○○一人（見上開警卷四頁正反面）；復於偵查中證稱：
      小偷正要載走鐵製模板時，我有看到，共看到二次，一次
      是上午九點多，一次是下午五點多；我有看到小偷本人，
      他坐在車內；農曆二月二十五日（即國曆三月十五日）前
      兩天我第一次看到他，車牌沒有記很完整，到（農曆）二
      月二十五日那天，我有記下他的車號ＳＮ－八四九八號；
      我親眼看到甲○○兩次，有一次是我嫂嫂看到跟我說的（
      見核退偵字卷第十四、十五頁）；於原審審理中又證稱：
      農曆二月二十五日是我記下被告車牌的日子，他偷的是前
      二天，我看到他載鐵，我第一天（次）只有記下ＳＮ－八
      四（筆錄誤載為四八）號的一半車牌而已，第二次也就是
      二十五日中午他又來的時候我才記下全部車牌的，被告是
      農曆二十三日偷的，十點多的時候我跟他閃身而過，後來
      下午五點又去載了一趟，上午十點多的時候有看到開車的
      人，車輛是藍色的，人就是在庭的被告，當天下午五點多
      被告又去一趟，也是開藍色的車輛，人也是庭上的被告，
      鐵模放置在崁腳二七四地號土地旁邊的田地，我看到被告
      竊取以後就告訴寄放東西在我這裡的人，警卷所示小貨車
      之照片就是我看到的車子（見原審簡上卷四六頁反面至四
      七頁反面）等各語詳實。徐長榮前後就何時及如何發現乙
      ○○所有之鐵製模板遭竊取，並記下被告車號之經過等重
      要情節，所述均大致相符，應可採信。至徐長榮就其於九
      十三年三月十三日上午何時見到被告前後所述雖不一致，
      然先係證稱上午九點多，後又證稱上午十點多，僅相距一
      小時，且其就上開重要情節所述既均相符，尚難憑此認定
      其所述即有瑕疵，而否認其證言可信性。參以證人即被告
      之妻周麗雯另證稱：九十三年三月十三日我早上九點至十
      點出去時被告還在家裡等情（見原審簡上卷六三頁反面）
      ，被告應係於九十三年三月十三日上午十時許，至前揭地
      點竊取鐵製模板等物。
（三）次據證人傅阿錢於九十三年三月十九日警詢中證稱：約一
      星期前，十七至十八時許，在雲林縣古坑鄉○○村○○○
      段二七四號土地附近，我看到一名年輕人約三十多歲、黝
      黑，駕駛一部藍色貨車正在載運鐵製模板，我就問他要載
      到何處，他說要載到大林。我可以確定現在在派出所的人
      （指甲○○），就是和我說話的人（見上開警卷十二頁正
      反面）；於偵查中又證稱：在傍晚時，我看見甲○○在拿
      角鐵，我問他說，怎麼那麼晚才在搬，要搬去哪裡，他說
      要載去大林，他把角鐵搬上他的藍色小貨車（見上開核退
      偵卷第十二、十三頁）；於原審審理中又證稱：被告去一
      顆芒果樹下，車輛有一些東西在上面，我就過去問他，為
      何這麼晚了還一個人在這裡，他說對，我問他要載去哪裡
      ？他說要載去大林，在那個土地上有鐵材，當天我看到的
      確定就是庭上被告，當天他有戴一頂帽子，就是開警卷所
      附照片上之小貨車去搬東西，他用雙手搬東西（見原審簡
      上卷第四九頁至五○頁反面）等各語明確。證人傅阿錢就
      何時發現被告在搬運鐵製模板、被告以何種車輛搬運、被
      告竊取鐵製模板之地點等情節，與徐長榮所述均相符。傅
      阿錢不僅指證被告於前開時、地搬運鐵製模板，尚且就其
      見到被告時二人談話之內容等細節，指證歷歷，如證人非
      親身經歷並見到被告竊取鐵製模板，當無法為如此明確之
      指證，是其證言應足採信。
（四）證人乙○○亦於九十三年三月十九日警詢中證稱：九十三
      年三月十三日十七時發現原本置於座落雲林縣古坑鄉○○
      村○○○段二七四號土地之鐵製模板遭竊，總重約失竊五
      公噸，現值二十萬元（見上開警卷九頁正反面）；於九十
      三年五月二十二日警詢中證稱：九十三年三月十三日十七
      時許，接到徐長榮電話通知存放在雲林縣古坑鄉○○村○
      ○○段二七四號土地之鐵製模板失竊，三月十七日八時許
      ，徐長榮告訴沈永章竊賊又來載運鐵製模板，並記下車號
      ＳＮ－八四九八號（見上開警卷二頁正反面）等語。其所
      證述發現鐵製模板遭竊及記下被告車號之等情節，與證人
      徐長榮均相符。雖所證記下車號之時間與徐長榮所述不同
      ，乃係聽聞徐長榮所述誤記所致，不足為其所證有何不可
      採取之情形。
（五）又被告於九十三年三月十九日警詢中供稱：九十三年三月
      十三日早上我都在睡覺，睡到下午起床後至斗六市梅林里
      找一位朋友，到晚上二十三時才回到家（見上開警卷第八
      頁反面），嗣於九十三年五月二十二日警詢中改稱：九十
      三年三月十三日上午九時到高裕富妻子娘家找他，地點是
      斗六市○○里○村路二號，一直到當日十二時才離開，十
      二時十分到斗六市梅林里吉祥商店遇到朋友許志銘，就一
      起玩電動玩具，到晚上十二時才分開（見上開警卷第一頁
      正反面），其對於上午係睡覺，或找朋友，及回家時間所
      為供詞前後反覆不一，顯有推諉圖卸之情，不足採信。被
      告雖又辯稱：九十三年三月十三日中午十二時十分，到斗
      六市梅林里吉祥商店遇到許志銘，就一起玩電動玩具到晚
      上十二時才分開（見上開警卷第一頁反面）。而證人許志
      銘於原審雖證稱：九十二年三月某日中午有在梅林遇到被
      告，但對於是否三月十三日遇見被告，卻答稱：「不知道
      」（見原審簡上卷第六八頁反面、六九頁），又二人就一
      起把玩電動玩具時，是否有用餐、用餐內容（被告稱：中
      午是在商店裡面吃，在裡面有吃麵包及飲料；許志銘則稱
      ：商店會幫我們叫午餐，被告沒有吃，他沒有叫便當，也
      沒有吃別的東西，參看原審簡上卷第五四頁反面、七○頁
      反面、七一頁）、把玩何種機台（被告稱：電玩種類，我
      打十三支；許志銘則稱：當時玩的電玩，與十三支不一樣
      ，我打電動都是坐一整天，而且都是打ＧＰＫ，被告也是
      打ＧＰＫ，參看原審簡上卷第五四頁、七一頁反面）、被
      告離開時間（被告稱：我在那邊玩到超過晚上十二點；許
      志銘則稱：被告大概十點多走的，我則是凌晨一、二點離
      開的，參看原審簡上卷第五四頁反面、六九頁反面）等等
      ，均不相吻合，實難據許志銘之證詞為有利於被告之認定
      。
（六）被告聲請訊問證人高裕富、周麗雯、許志銘云云。而證人
      高裕富於原審雖證稱：九十三年三月十三日，被告在九時
      左右，到我家來找我，我太太看到被告來找我就來叫醒我
      ，他差不多十二時離開云云（見原審簡上卷第五一頁反面
      、五二頁）。惟經原審將被告、高裕富及周麗雯隔離訊問
      後，二位證人之證述及被告之供述有下述矛盾之處：
    1.證人高裕富於警詢中證稱：九十三年三月十三日十二時許
      ，一起吃完午餐後，被告就獨自離開了（見上開警卷第七
      頁反面），於原審審理中卻證稱：我們通常都是早餐與午
      餐一起吃，我們午餐沒有煮，而且當天他來找我以後我有
      吃早餐，因為很晚才吃早餐，所以午餐就沒有吃了云云（
      見原審簡上卷第五八頁），高裕富就當天二人是否一起吃
      午餐，前後所述，已有矛盾之處。又就高裕富是否有留被
      告在家裡吃午飯？高裕富證稱：我沒有吃午餐；他說要先
      走，我沒有說什麼；被告卻答稱：他有叫我吃飯，我就回
      答他說我要走了（見原審簡上卷第五八頁、五五頁反面）
      ，二人說詞亦有所歧異。就被告當天何時至證人高裕富家
    　中？開什麼車輛去？證人周麗雯係證稱：九十三年三月十
      三日我早上九時至十時出去，我出去的時候被告還在家裡
      ，我是開一七八三－ＧＭ號休旅車載我母親去街上（見原
      審簡上卷六二頁反面至六三頁反面），且證人周麗雯又證
      稱：當時住在古坑鄉田寮，從那裡到高裕富家要二十分鐘
      （見原審簡上卷第六六頁反面、六七頁），若以證人周麗
      雯之證詞，被告當天不可能於九點左右駕駛一七八三－Ｇ
      Ｍ號休旅車至證人高裕富家中，然就上開事項，證人高裕
      富卻證稱：「被告九時左右來找我，開一七八三－ＧＭ號
      休旅車」云云（見原審簡上卷第五一頁反面、五二頁），
      明顯與周麗雯所述有不符之處，諸此均顯示證人高裕富上
      開所述不實。其上開證詞，應係事後維護被告之詞，不足
      採信。再參以被告曾與高裕富共同於九十一年二月二十五
      日十三時許，在雲林縣林內鄉○○村○○路一之一號後面
      田園裡，共同徒手竊取案外人王瑛攢所有之鋁製門框，經
      臺灣雲林地方法院斗六簡易庭於九十二年一月八日以九十
      二年度六簡字第四號判處拘役五十九日，緩刑三年，緩刑
      期間付保護管束，九十二年二月十日確定，有臺灣高等法
      院被告全國前案紀錄表、臺灣雲林地方法院檢察署檢察官
      九十一年度偵字第八號聲請簡易判決處刑書、台灣雲
      林地方法院斗六簡易庭九十二年度六簡字第四號刑事簡易
      判決各一件可按，則高裕富所為證言是否可信，亦足存疑
      。
    2.證人周麗雯雖證稱：九十三年三月十三日我早上九時至十
      時出去，我出去的時候被告還在家裡等語，然證人徐長榮
      於原審審理中亦證稱：是在當天上午十點多看到被告開車
      經過等語，業如上述，是被告在家時間與竊取時間並非相
      同，即難以周麗雯之上開證詞，作為有利於被告之認定。
（七）被告雖又指稱其名字被冒用，提出臺灣嘉義地方法院檢察
      署九十四年二月二十五日嘉檢威偵日緝字第一七一號通緝
      書為證，惟經本院調取該署九十三年度偵字第七三０九號
      偵查卷宗，只能證明案外人曾琪立於警詢中冒用被告名字
      應詢，尚不足以證明駕駛車號ＳＮ－八四九八號自小貨車
      行竊之人即為曾琪立，不足作為被告有利之證據。此外，
      復有照片八幀附卷可稽（見上開警卷第十三至十六頁）。
      綜上所述，被告甲○○所辯，旨在避就飾詞，均不足採信
      ，事證明確，犯行堪以認定。
三、核上訴人即被告甲○○所為，係犯刑法第三百二十條第一項
    之竊盜罪。被告先後兩次竊盜犯行，時間緊接，犯罪構成要
    件相同，顯係基於概括犯意反覆為之，為連續犯，應論以一
    罪，並依法加重其刑。
四、原審以被告甲○○罪證明確，因予適用刑法第五十六條、第
    三百二十條第一項、罰金罰鍰提高標準條例第一條前段之規
    定，並審酌被告之素行，其於九十一年間曾因竊盜罪，經臺
    灣雲林地方法院斗六簡易庭於九十二年一月八日以九十二年
    度六簡字第四號判處拘役五十九日，緩刑三年，緩刑期間付
    保護管束，九十二年二月十日確定，有臺灣高等法院被告全
    國前案紀錄表一份附卷可參，現仍緩刑付保護管束期間，猶
    不知警惕，竟再犯本件竊盜，及事後否認犯罪之態度，所竊
    得財物之價值高達二十萬元，未賠償被害人之損失，如宣告
    得易科罰金之有期徒刑及拘役或罰金，顯然均與其犯罪情節
    有失衡之處等一切情狀，量處有期徒刑十月，本院經核原判
    決認事用法俱無不合，量刑亦稱妥適，被告上訴意旨否認犯
    罪，指摘原判決不當，非有理由，應予駁回。
五、據上論斷，應依刑事訴訟法第三百六十八條，判決如主文。
本案經檢察官邱克斌到庭執行職務。
中　　華　　民　　國　　94　　年 　　5　　月　　19　　日
                  刑事第二庭    審判長法　官  葉居正
                                      法　官  莊俊華
                                      法　官  高明發
以上正本證明與原本無異。
不得上訴。
　　　　　　　　　　　　　　　　　　　書記官  陳淑貞
中　　華　　民　　國　　94　　年　　5 　　月　　20　　日
附錄本判決論罪科刑法條
刑法第三百二十條：
意圖為自己或第三人不法之所有，而竊取他人之動產者，為竊盜
罪，處五年以下有期徒刑、拘役或五百元以下罰金。
意圖為自己或第三人不法之利益，而竊佔他人之不動產者，依前
項之規定處斷。前二項之未遂犯罰之。
